<!DOCTYPE html PUBLIC "-//W3C//DTD XHTML 1.0 Transitional//EN" "http://www.w3.org/TR/xhtml1/DTD/xhtml1-transitional.dtd">
<html xmlns="http://www.w3.org/1999/xhtml">
<head>
	<meta http-equiv="Content-Type" content="text/html; charset=iso-8859-1" />
	<title>Ymmärrä suomea</title>
	<style type="text/css" media="all">@import "css/styles.css";</style>
	<script type="text/javascript" src="swfobject.js"></script>
</head>
<body class="font-medium">
	<div id="main-wrapper">
		<div id="topbar"></div>
		<div id="main-menu">
			<table cellspacing="0" cellpadding="0" border="0" class="add-links"><tr>
				<td class="item"><img class="raquo" src="i/raquo.gif" alt="" height="7" width="4" /><a href="/ymmarra/index.php?moduli=sanakirja">Sanakirja</a></td>
				<td class="item"><img class="raquo" src="i/raquo.gif" alt="" height="7" width="4" /><a href="/ymmarra/index.php?moduli=verbit">Verbiluettelo</a></td>
				<td class="item"><img class="raquo" src="i/raquo.gif" alt="" height="7" width="4" /><a href="/ymmarra/index.php?moduli=kielioppi">Kielioppi</a></td>
			</tr></table>
			<table cellspacing="0" cellpadding="0" border="0"><tr>
				<td class="item"><img class="raquo" src="i/raquo.gif" alt="" height="7" width="4" /><a href="/ymmarra/index.php">Etusivu</a></td>
				<td class="item"><img class="raquo" src="i/raquo.gif" alt="" height="7" width="4" /><a href="/ymmarra/index.php?moduli=tekstit">Lukutekstit</a></td>
			</tr></table>
		</div>
		<div id="content">
			<table cellspacing="0" cellpadding="0" border="0" id="content-wrapper"><tr>
				<td>
					<div id="left-menu">
												<div class="header-verb"><span>Verbit</span></div>
						<div class="menu">
								<div class="init"><a href="/ymmarra/index.php?moduli=verbit&kirjain=a">A</a></div>
								<div class="init"><a href="/ymmarra/index.php?moduli=verbit&kirjain=e">E</a></div>
								<div class="init"><a href="/ymmarra/index.php?moduli=verbit&kirjain=h">H</a></div>
								<div class="init"><a href="/ymmarra/index.php?moduli=verbit&kirjain=i">I</a></div>
								<div class="init"><a href="/ymmarra/index.php?moduli=verbit&kirjain=j">J</a></div>
								<div class="init"><a href="/ymmarra/index.php?moduli=verbit&kirjain=k">K</a></div>
								<div class="init"><a href="/ymmarra/index.php?moduli=verbit&kirjain=l">L</a></div>
								<div class="init"><a href="/ymmarra/index.php?moduli=verbit&kirjain=m">M</a></div>
								<div class="init"><a href="/ymmarra/index.php?moduli=verbit&kirjain=n">N</a></div>
								<div class="init"><a href="/ymmarra/index.php?moduli=verbit&kirjain=o">O</a></div>
								<div class="init"><a href="/ymmarra/index.php?moduli=verbit&kirjain=p">P</a></div>
								<div class="init"><a href="/ymmarra/index.php?moduli=verbit&kirjain=r">R</a></div>
								<div class="init"><a href="/ymmarra/index.php?moduli=verbit&kirjain=s">S</a></div>
								<div class="init"><a href="/ymmarra/index.php?moduli=verbit&kirjain=t">T</a></div>
								<div class="init"><a href="/ymmarra/index.php?moduli=verbit&kirjain=u">U</a></div>
								<div class="init"><a href="/ymmarra/index.php?moduli=verbit&kirjain=v">V</a></div>
								<div class="init"><a href="/ymmarra/index.php?moduli=verbit&kirjain=y">Y</a></div>
								<div class="init"><a href="/ymmarra/index.php?moduli=verbit&kirjain=Ä">Ä</a></div>
						</div>					</div>
				</td>
				<td>
					<div id="main-content">
						<div id="path">
							<a href=".">Etusivu</a> &gt; <a href="/ymmarra/index.php?moduli=verbit&kirjain=L">L</a>						</div>
													<h1>LOHDUTTAA</h1>
						<table cellspacing="0" cellpadding="0" border="0">
							<tr>
								<td colspan="2" style="padding-bottom:10px;"><strong>Aktiivin indikatiivi</strong></td>
							</tr>
							<tr>
								<td><pre>PREESES                    
minä     lohdutan          
sinä     lohdutat          
hän      lohduttaa         
me       lohdutamme        
te       lohdutatte        
he       lohduttavat       

PASSIIVI
         lohdutetaan       

IMPERFEKTI                 
         lohdutin          
         lohdutit          
         lohdutti          
         lohdutimme        
         lohdutitte        
         lohduttivat       

PASSIIVI
         lohdutettiin      

PERFEKTI
olen     lohduttanut       
olet     lohduttanut       
on       lohduttanut       
olemme   lohduttaneet      
olette   lohduttaneet      
ovat     lohduttaneet      

PASSIIVI
on       lohdutettu        

PLUSKVAMPERFEKTI
olin     lohduttanut       
olit     lohduttanut       
oli      lohduttanut       
olimme   lohduttaneet      
olitte   lohduttaneet      
olivat   lohduttaneet      

PASSIIVI
oli      lohdutettu        
</pre></td>
								<td>&nbsp;&nbsp;&nbsp;</td>
								<td><pre>  KIELTOMUOTO
  en        lohduta
  et        lohduta
  ei        lohduta
  emme      lohduta
  ette      lohduta
  eivät     lohduta


  ei        lohduteta

   
  en        lohduttanut
  et        lohduttanut
  ei        lohduttanut
  emme      lohduttaneet
  ette      lohduttaneet
  eivät     lohduttaneet


  ei        lohdutettu


  en    ole lohduttanut
  et    ole lohduttanut
  ei    ole lohduttanut
  emme  ole lohduttaneet
  ette  ole lohduttaneet
  eivät ole lohduttaneet


  ei    ole lohdutettu


  en    ollut  lohduttanut
  et    ollut  lohduttanut
  ei    ollut  lohduttanut
  emme  olleet lohduttaneet
  ette  olleet lohduttaneet
  eivät olleet lohduttaneet


  ei    ollut  lohdutettu
</pre></td>
							</tr>
						</table>
						<table cellspacing="0" cellpadding="0" border="0">
							<tr>
								<td colspan="2" style="padding-bottom:10px;"><strong>Aktiivin konditionaali</strong></td>
							</tr>
							<tr>
								<td><pre>PREESENS
minä     lohduttaisin      
sinä     lohduttaisit      
hän      lohduttaisi       
me       lohduttaisimme    
te       lohduttaisitte    
he       lohduttaisivat    

PASSIIVI
         lohdutettaisiin   

PERFEKTI
olisin   lohduttanut       
olisit   lohduttanut       
olisi    lohduttanut       
olisimme lohduttaneet      
olisitte lohduttaneet      
olisivat lohduttaneet      

PASSIIVI
olisi    lohdutettu        
</pre></td>
								<td>&nbsp;&nbsp;&nbsp;</td>
								<td><pre> 
  en        lohduttaisi
  et        lohduttaisi
  ei        lohduttaisi
  emme      lohduttaisi
  ette      lohduttaisi
  eivät     lohduttaisi


  ei        lohdutettaisi 


  en    olisi  lohduttanut
  et    olisi  lohduttanut
  ei    olisi  lohduttanut
  emme  olisi  lohduttaneet
  ette  olisi  lohduttaneet
  eivät olisi  lohduttaneet 


  ei    olisi  lohdutettu
</pre></td>
							</tr>
						</table>
						<table cellspacing="0" cellpadding="0" border="0">
							<tr>
								<td colspan="2" style="padding-bottom:10px;"><strong>Aktiivin potentiaali</strong></td>
							</tr>
							<tr>
								<td><pre>PREESENS
minä     lohduttanen       
sinä     lohduttanet       
hän      lohduttanee       
me       lohduttanemme     
te       lohduttanette     
he       lohduttanevat     

PASSIIVI
         lohdutettaneen    

PERFEKTI
lienen   lohduttanut       
lienet   lohduttanut       
lienee   lohduttanut       
lienemme lohduttaneet      
lienette lohduttaneet      
lienevät lohduttaneet      

PASSIIVI
lienee   lohdutettu        
</pre></td>
								<td>&nbsp;&nbsp;&nbsp;</td>
								<td><pre> 
  en        lohduttane
  et        lohduttane
  ei        lohduttane
  emme      lohduttane
  ette      lohduttane
  eivät     lohduttane


  ei        lohdutettane 


  en    liene  lohduttanut
  et    liene  lohduttanut
  ei    liene  lohduttanut
  emme  liene  lohduttaneet
  ette  liene  lohduttaneet
  eivät liene  lohduttaneet


  ei    liene  lohdutettu
</pre></td>
							</tr>
						</table>
						<table cellspacing="0" cellpadding="0" border="0">
							<tr>
								<td colspan="2" style="padding-bottom:10px;"><strong>Aktiivin imperatiivi</strong></td>
							</tr>
							<tr>
								<td><pre>PREESENS

(sinä)   lohduta           
(hän)    lohduttakoon      
(me)     lohduttakaamme    
(te)     lohduttakaa       
(he)     lohduttakoot      

PASSIIVI
         lohdutettakoon    

PERFEKTI

ole      lohduttanut       
olkoon   lohduttanut       
olkaamme lohduttaneet      
olkaa    lohduttaneet      
olkoot   lohduttaneet      

PASSIIVI

olkoon   lohdutettu        
</pre></td>
								<td>&nbsp;&nbsp;&nbsp;</td>
								<td><pre> 

  älä       lohduta
  älköön    lohduttako
  älkäämme  lohduttako
  älkää     lohduttako
  älkööt    lohduttako


  älköön    lohdutettako 



  älä      ole  lohduttanut
  älköön   olko lohduttanut
  älkäämme olko lohduttaneet
  älkää    olko lohduttaneet
  älkööt   olko lohduttaneet



  älköön   olko lohdutettu
</pre></td>
							</tr>
						</table>
						<table cellspacing="0" cellpadding="0" border="0">
							<tr>
								<td colspan="2" style="padding-bottom:10px;"><strong>Verbin nominaalimuodot</strong></td>
							</tr>
							<tr>
								<td><pre>I INFINITIIVI              

Lyhyempi muoto:            
         lohduttaa         

Pitempi muoto:             
         lohduttaakseni    
         lohduttaaksesi
         lohduttaakseen
         lohduttaaksemme
         lohduttaaksenne
         lohduttaakseen

III  INFINITIIVI           

inessiivi    lohduttamassa 
elatiivi     lohduttamasta 
illatiivi    lohduttamaan  
adessiivi    lohduttamalla
abessiivi    lohduttamatta 
instruktiivi lohduttaman   
                           
Passiivi
instruktiivi lohdutettaman 
                           
                           
</pre></td>
								<td>&nbsp;&nbsp;&nbsp;</td>
								<td><pre>  II INFINITIIVI

  inessiivi     lohduttaessa
  instruktiivi  lohduttaen

  Passiivi
  inessiivi     lohdutettaessa






  IV INFINITIIVI

  nominatiivi   lohduttaminen
  partitiivi    lohduttamista
      

  I PARTISIIPPI
  aktiivi       lohduttava
  passiivi      lohdutettava

  II PARTISIIPPI
  aktiivi       lohduttanut
  passiivi      lohdutettu
</pre></td>
							</tr>
						</table>

					</div>
				</td>
			</tr></table>		</div>
		<div id="footer"><a href="http://www.oph.fi/"><img src="i/oph_logo_ymmarrasuomea.gif" width="157" height="35" alt="OPH" /></a></div>
	</div>
</body>
</html>
